臺灣臺中地方法院刑事判決　　　　　 94年度中簡上字第494號
上　訴　人
即　被　告　戊○○
上列上訴人因傷害案件，不服本院臺中簡易庭94年度中簡字第
1357號中華民國九十四年六月十七日第一審簡易判決（聲請案號
：臺灣臺中地方法院檢察署94年度偵字第6260號），提起上訴，
本院管轄之第二審合議庭判決如下：
    主    文
上訴駁回。
    犯罪事實
一、戊○○於民國九十三年十二月十八日晚上十時許，在臺中市
    ○○街六巷二二號前，因其母親賴李麗春與丙○○家中所設
    神壇之信徒為停車糾紛發生爭吵，即迅速前來並與該信徒發
    生口角衝突，丙○○在其住處樓上聽聞爭吵聲即下樓察看，
    並以其所有之數位相機將現場狀況予以拍照存證，戊○○見
    狀後心生不滿，竟基於損壞丙○○所有數位相機之故意，趨
    前欲搶下丙○○手上之數位相機，丙○○隨即雙手緊抓住數
    位相機貼住腹部並蹲在地上，戊○○為求順利搶下丙○○之
    數位相機，竟又基於傷害他人身體之故意，自丙○○後方，
    一手緊抓住丙○○之後頸部，另一手則用力拉扯丙○○之雙
    手，嗣順利搶下丙○○所有之數位相機（下稱前開數位相機
    ）後，即往地上重摔，足以生損害於丙○○，並造成丙○○
    受有右手前肢二處紅腫（四乘二公分及一乘Ｏ．五公分）、
    左手前肢一處紅腫（九乘二點五公分）及後頸部三處紅腫（
    八乘Ｏ．七公分、四乘Ｏ．二公分、Ｏ．五乘Ｏ．二公分）
    等傷害。
二、案經丙○○訴由臺中市警察局第一分局報請臺灣臺中地方法
    院檢察署檢察官偵查後聲請簡易判決處刑。
    理  由
一、認定犯罪事實所憑證據及理由：
  (一)本案證據能力部分：被告對於告訴人即證人丙○○於警詢時
    證述，及證人姚瑩玉、施慶統、蔡雪仔於警詢時證述、檢察
    官訊問時之具結證述，於本院準備程序均陳明對證據能力無
    意見，亦未於言詞辯論終結前聲明異議，視為於審判程序同
    意作為證據，且本院審酌上開警詢筆錄及檢察官訊問筆錄作
    成時之情況尚無不當，依刑事訴訟法第一百五十九條之五第
    二項傳聞證據例外之規定，應均有證據能力，合先敘明。
  (二)訊據上訴人即被告戊○○（下稱被告）矢口否認有前揭傷害
    丙○○身體並損壞前開數位相機之不法犯行，辯稱：我根本
    未毆打丙○○，也未摔前開數位相機，是丙○○先打我的，
    前開數位相機是丙○○自己掉下去的，丙○○的傷勢也不是
    我造成的等語。經查：
  1.前揭犯罪事實，業據證人丙○○於警詢時證述及於本院審理
    時結證明確（見偵卷第五、十六頁，本院卷二八、二九頁）
    ，核與證人姚瑩玉、施慶統及蔡雪仔於警詢時證述及檢察官
    訊問時結證前揭被告損壞丙○○所有之前開數位相機及傷害
    丙○○身體之情節相符，並有丙○○受有前開傷害之診斷證
    明書影本二份、前開數位相機損壞之照片七張在卷可稽。且
    被告於本院審理時亦自陳其與證人施慶統係鄰居關係，與施
    慶統並無過節等語（見本院卷四二頁），足見證人施慶統並
    無誣指構陷被告之可能，其不利被告之證詞自堪採信。而證
    人施慶統證述被告損壞前開數位相機及傷害丙○○身體之情
    節，與證人丙○○、姚瑩玉、蔡雪仔證述內容既無岐異，則
    證人丙○○、姚瑩玉、蔡雪仔所為不利被告之證詞，亦堪憑
    採。是被告確有前揭傷害丙○○身體及損壞前開數位相機之
    犯行，已甚明確。
  2.被告之母親即證人賴李麗春於本院審理時雖證稱：案發當時
    我在場；當時丙○○用數位相機打被告的胸部後就馬上跑了
    ；被告沒有搶丙○○的相機，因為丙○○撞了被告就跑了；
    丙○○的相機沒有掉在地上；當天丙○○並沒有受傷；丙○○與被告二人身體沒有碰撞或接觸等語（見本院卷三三、三
    四頁）。又被告之姪女即證人丁○○於本院審理時雖證稱：
    我看到丙○○在現場，丙○○拿相機在拍照，不知道是拍什
    麼，丙○○就用右手從被告的胸口打下去，丙○○打完就跑
    掉了；被告與丙○○並無身體上的接觸；被告沒有去搶丙○○的相機；丙○○的相機沒有掉落地面等語（見本院卷三六
    、三八頁）。惟被告於搶下丙○○所有之前開數位相機後有
    往地上摔乙節，業據證人丙○○、姚瑩玉、施慶統、蔡雪仔
    證述明確外，且被告於原審自陳：丙○○的數位相機是丙○○自己掉下去的等語（見原審卷十四頁），顯見前開數位相
    機確有掉落地面之事實，則證人賴李麗春、丁○○證稱：丙○○的相機沒有掉落地面等語，顯與事實不符，其等二人證
    言之憑信性，已至有可疑，難以輕信。況賴李麗春與丙○○
    家中所設神壇之信徒為停車糾紛發生爭吵時，除賴李麗春與
    騎機車之該信徒外，被告家人部分，尚有包括被告之女兒王
    昱婷、被告大兒子王仁躍、丁○○等人在場，期間中被告與
    姚瑩玉二人間有肢體接觸，且賴李麗春與姚瑩玉二人間亦有
    發生互拉脖子等情，有相片五張附於本院卷可按（見本院卷
    五一至五三頁），並經證人丙○○結證明確，且據被告於本
    院審理時當庭觀覽上開五張相片後自陳在卷（見本院卷三一
    頁）。然證人賴李麗春、丁○○於本院審理時竟均證稱：賴
    李麗春與對方沒有發生肢體上衝突或互拉頸部等語（見本院
    卷三四、三六頁），亦與事實不符，益見證人賴李麗春、丁○○前揭有利被告之證言，顯係避重就輕、迴護被告之詞，
    自無可採。實則，證人丁○○於本院審理時亦結證：我所說
    案發當時我穿的之衣服，與卷附編號三、五相片上即我實際
    穿的之衣服不同，是因為時間太久我忘記了；丙○○打被告
    的時候，當時我距離被告與丙○○二人約五十公尺，我那邊
    有路燈，但案發現場並無路燈等語明確（見本院卷三八、四
    ○頁），衡諸證人丁○○對案發時之記憶及其與被告、丙○○二人間之距離甚遠、燈光昏暗等情以觀，證人丁○○實難
    確認被告究有無為前揭傷害丙○○身體或損壞前開數位相機
    之犯行，亦甚明灼，益見無從依證人丁○○之前揭證言，作
    為有利被告之憑據。
  3.又賴李麗春與丙○○家中所設神壇之信徒為停車糾紛發生爭
    吵時，被告家人部分，除賴李麗春外，尚有包括被告之女兒
    王昱婷、被告大兒子王仁躍、被告姪女丁○○等人在場，期
    間中被告與姚瑩玉二人間有肢體接觸，且賴李麗春與姚瑩玉
    二人間亦有發生互拉脖子等情，有如前述。再參以被告於原
    審自陳：我母親及我兒子在現場看到我被丙○○打時就把我
    拉開等語（見原審卷十七頁），且被告與姚瑩玉二人間發生
    肢體接觸時王昱婷、丁○○確有拉開其等二人之舉，賴李麗
    春與姚瑩玉二人間發生互拉脖子時王仁躍、丁○○亦確有拉
    開其等二人之舉，此觀前揭五張相片中之編號三、五相片甚
    明（見本院卷五一、五三頁），於此情形，倘若被告並未毆
    打丙○○而係遭丙○○單方面毆打，則被告之長子王仁躍與
    姪子丁○○豈有未出手制止丙○○？甚而向丙○○理論之可
    能？益見被告前開所辯，實與常情不符，不足採信。
  (三)綜上所述，被告前揭所辯，顯係事後卸責之詞，委無可採。
    本案事證已臻明確，被告前揭犯行，洵堪認定。至被告聲請
    傳喚丙○○之國中同學即證人甲○○到庭作證，俾證明丙○○事後曾向甲○○表示傷痕是丙○○自己所抓傷，並聲請傳
    喚前開與賴李麗春爭執之信徒及姚瑩玉到庭作證，惟本案事
    證已臻明瞭業經本院認定有如前述，且被告除無法提出前開
    信徒、甲○○之真實年籍資料供本院傳喚外，其自行提供甲○○之送達處所亦因查無該址而遭退回，有不能送達報告書
    一件附卷可按，並據被告陳明在卷，是自無再予傳喚證人甲○○、前開信徒及姚瑩玉之必要，附此敘明。
二、核被告戊○○所為，係犯刑法第二百七十七條第一項之傷害
    罪、第三百五十四條之毀損罪。被告係為順利搶下告訴人所
    有之數位相機加以損壞，而出手傷害告訴人，是其所犯傷害
    罪與毀損罪間因有方法、目的之牽連關係，為牽連犯，應依
    刑法第五十五條之規定從一重之傷害罪處斷。原審以被告罪
    證明確，依刑法第二百七十七條第一項、第三百五十四條、
    第五十五條、第四十一條第一項前段、罰金罰鍰提高標準條
    例第一條前段、第二條，量處被告拘役三十日，並諭知易科
    罰金之折算標準，其認事用法並無違誤，量刑亦屬妥適，被
    告猶執前詞，指摘原判決不當，上訴請求撤銷改判，為無理
    由，應予駁回。
據上論斷，應依刑事訴訟法第四百五十五條之一第三項、第三百
六十八條，判決如主文。
本案經檢察官乙○○到庭執行職務。
中　　華　　民　　國　　94　　年　　12　　月　　13　　日
                刑事第九庭  審判長法  官  陳得利
                                  法  官  莊秋燕
                                  法  官  何世全
右正本證明與原本無異。
本件不得上訴。
                                  書記官  童洪芳美
中　　華　　民　　國　　94　　年　　12　　月　　13　　日
